臺灣臺中地方法院宣示判決筆錄　　　　　 94年度訴字第975號
　　公　訴　人　臺灣臺中地方法院檢察署檢察官
　　被　　　告　丑○○
上列被告因贓物案件，經檢察官提公訴（九十四年度偵字第二０
三０、三二九九、三四六０、四一七二號），於中華民國九十四
年七月二十九日下午四時零分在本院刑事第十四法庭宣示判決，
出席職員如下：
審判長起立朗讀判決主文、犯罪事實要旨、處罰條文，及告以上
訴限制、期間並提出上訴狀之法院，且諭知記載其內容：
一、主  文：
    丑○○連續故買贓物，處有期刑柒月，緩刑參年。
二、犯罪事實要旨：
    丑○○明知戊○○、甲○○、子○○等人持以出售之電腦、
    點唱機、照相機、電腦掃描器、數位Ｖ８攝影機等物品均係
    竊得之贓物，竟基於故買贓物之概括犯意，自民國九十三年
    十月二十八日起至九十四年一月七日止許，在臺中市○○○
    ○街二六０號四樓住處及臺中縣龍井鄉○○路戊○○住處等
    地，連續故買贓物 ：
  (一)戊○○、甲○○、子○○（另行審結）於九十三年十月二十
    八日下午四時許前某時，至臺中縣龍井鄉○○村○○路五六
    巷十八號癸○○住處，竊取電腦一臺、機車行照、駕照、身
    分證、健保卡等證件各一張、臺北富邦商業銀行股份有限公
    司信用卡一張、復華商業銀行股份限公司信用卡一張、印章
    二枚，得手後，電腦一臺以新臺幣（下同）一萬元之代價由
    丑○○購得。
  (二)戊○○、甲○○、子○○於九十三年十一月一日下午四時許
    ，至臺中縣龍井鄉○○路二六弄六十號住處，竊取點唱機、
    ＤＶＤ各一臺及電腦一組，得手後，點唱機一臺以五千元之
    代價、電腦一組以一萬元之代價由丑○○購得。
  (三)戊○○、甲○○於九十三年十一月十六日上午九時許前某時
    ，至臺中縣大肚鄉○街村○○路○段一六０巷一號丁○○住
    處，竊取電腦一臺、金飾項鍊二條、戒指三只、郵票三本、
    手機一支、外幣若干、手錶一只等物，得手後，竊得之電腦
    一臺以四千元代價由丑○○購得。
  (四)戊○○、甲○○於九十三年十一月十八日晚間七時四十分許
    前某時，至臺中縣大肚鄉○○街三二六巷己○○住處，竊取
    建達牌規格Ｐ４─二．八ＣＧ雙光分頁ＰＣ八００之桌上型
    電腦主機一臺、ＨＡＮＮＳＧＣ五一０牌十五吋液晶螢幕一
    臺、金飾一批、水晶手錶一個、印章三枚、郵局保險單一份
    、臺中商業銀行股份有限公司存摺一本、中華郵政股份有限
    公司存摺一本等物，得手後，其中竊得之電腦及液晶螢幕一
    組以九千元之代價由丑○○購得。
  (五)戊○○、甲○○、子○○於九十三年十一月二十九日下午三
    時許，至臺中縣沙鹿鎮○○路一一０巷二十七號乙○○住處
    ，竊取三星牌一五一Ｓ型十五吋液晶螢幕一臺、羅技光學滑
    鼠一臺、羅技視訊鏡頭一個、西華牌電腦主機一臺、ＡＭＤ
    牌度龍一六００之ＣＰＵ一臺、技嘉牌ＤＲＸ型主機板一個
    、圓智牌電視盒一個、ＣＫ牌黑皮夾一個、希捷牌硬碟四０
    Ｇ一個及現金三萬元，得手後，電腦主機、液晶螢幕及週邊
    配備以七千元代價由丑○○購得。
  (六)戊○○、甲○○、子○○於九十三年十一月底或十二月初某
    日，至臺中縣沙鹿鎮○路里○○路一二三號丙○○住處，竊
    取桌上型電腦一臺、女用項鍊二條、女用金手鍊一條、男用
    手錶一只、水晶彌勒佛五尊等物，得手後，電腦一臺以四千
    元代價由丑○○購得。
  (七)戊○○、甲○○、辰○○於九十三年十二月三日上午十時許
    前某時，至臺中縣梧棲鎮○○里○○○街十二巷二六號寅○
    ○住處，竊取人民幣二千三百元、日幣八千元、金飾四錢、
    玉佩項鍊五條、桌上型電腦一臺、ＩＢＵＤＤＩＥ牌筆記型
    電腦一臺、ＣＡＮＯＮ牌ＥＯＳ５０型照相機一臺、石製茶
    几一組等物，得手後，桌上型電腦主機、筆記型電腦則分別
    以四千元及一萬元之代價、照相機以八千元代價由丑○○購
    得。
  (八)甲○○於九十三年十二月六日上午十時許，至臺中縣梧棲鎮
    ○村里○○路二０六號庚○○住處，竊取液晶螢幕二臺、桌
    上型電腦一臺、柯達牌數位相機一臺、保險箱一座，得手後
    ，除保險箱遭丟棄外，其餘液晶螢幕以每個六千元、桌上型
    電腦以四千元、柯達牌數位相機以三千元代價由丑○○購得
    。
  (九)甲○○於九十三年十二月十一日晚間九時許前某時，至臺中
    縣梧棲鎮○○路一三０巷四十號辛○○住處，竊取ＪＶＣ牌
    ＧＲ─ＤＶＬ８２０Ｕ型數位Ｖ８攝影機一臺、桌上型電腦
    一臺、ＢＥＮＱ牌四三００Ｕ型電腦掃描器一臺、化妝品十
    二瓶，得手後，除將化妝品丟棄外，將數位Ｖ８攝影機一臺
    以八千元代價、桌上型電腦一臺以四千元代價、電腦掃描器
    一臺以七百元代價，由丑○○購得。
  (十)戊○○於九十三年十二月三十一日下午四時三十分許前某時
    ，至臺東縣臺東市○○街二二０巷二一號卯○○住處，竊取
    手提電腦四臺、數位相機一臺、手機一支、天珠項鍊一或二
    條、玉佩數塊、古錢幣數枚等物，得手後，手提電腦共以四
    萬元及數位相機以三千元之代價，由丑○○購得。
  (十一)甲○○於九十四年一月七日晚間六時許前某時，至臺中縣龍
    井鄉○○○路一四三巷八三號一樓一０三室壬○○住處，竊
    取電腦二臺、ＭＰ３隨身碟一個、現金約四千元，得手後，
    由丑○○以八千元代價購買上開物品。
    丑○○以上述情形連續故買贓物。
三、處罰條文：
    刑法第三百四十九條第二項。
四、協商判決除有刑事訴訟法第四百五十五條之四第一項第一款
    於本訊問程序終結前，被告撤銷協商合意或檢察官撤回協商
    聲請者；第二款被告協商之意思非出於自由意志者；第四款
    被告所犯之罪非第四百五十五條之二第一項所定得以聲請協
    商判決者；第六款被告有其他較重之裁判上一罪之犯罪事實
    者；第七款法院認應諭知免刑或免訴、不受理者情形之一，
    及違反同條第二項「法院應於協商合意範圍內為判決；法院
    為協商判決所科之刑，以宣告緩刑或二年以下有期徒刑、拘
    役或罰金為限」之規定者外，不得上訴。
五、本件如得上訴，而如不服本件判決，得自收受判決送達之日
    起十日內，向本院提出上訴書狀，上訴於第二審法院。
中　  華  　民　　國　　94　　年　  7　　月　   29　　日
                      刑事第十四庭書記官
                                  法  官 陳  葳
以上正本上為正本係照原本作成證明與原本無異。
如不服本判決，應於收受送達後10日內向本院提出上訴書狀（應
附繕本）。
　　　　　　　　　　　　　　　　　書記官 張雅如
中　  華  　民　　國　　94　　年　  7　　月　   29　　日
